【裁判字號】    92,交易,204
【裁判日期】    920408
【裁判案由】    過失傷害
【裁判全文】
臺灣板橋地方法院刑事判決                        九十二年度交易字第二四號
    公  訴  人  臺灣板橋地方法院檢察署檢察官
    被      告  丙○○
右列被告因過失傷害案件，經檢察官提起公訴（九十二年度偵字第四一七二號），本
院判決如左：
    主  文
丙○○因過失傷害人，處有期徒刑貳月，如易科罰金，以參佰元折算壹日。
    事  實
一、丙○○於民國（下同）九十一年十月二十六日晚間，騎乘車號ＢＶＭ－九二五號
    重型機車，沿臺北縣新莊市○○路往中正路方向行駛，於同日晚間十一時三十分
    許，途經化成路二○一號前，應注意在市區道路行車速度不能超過五十公里，並
    應注意車前狀況以隨時採取必要之安全措施，且當時路況良好，並有照明，無不
    能注意之情形，竟疏未注意車前狀況，且超速行駛，適有行人丁○○由化成路四
    一○號麵包店前穿越馬路至化成路往中正路方向車道，丙○○騎乘之機車前車頭
    因煞車不及撞擊丁○○，致丁○○受有頭部外傷併蜘蛛膜下腔出血、臉部裂傷十
    五公分、視力受損（未達喪失視力程度）、右脛腓骨開放性骨折軟組織缺損及右
    脛腓骨開放性骨折術後未癒合併骨髓炎等普通傷害。警察獲悉傷者丁○○就醫後
    ，逕至醫院調查，丙○○於職司偵查犯罪之警察知悉其為肇事人前，告知其為機
    車駕駛人，並接受調查裁判。
二、案經丁○○及丁○○之配偶乙○○訴由臺北縣政府警察局新莊分局報請臺灣板橋
    地方法院檢察署檢察官偵查起訴。
    理  由
一、被告丙○○於右揭時地騎乘車號ＢＶＭ－九二五號重型機車撞擊告訴人丁○○成
    傷之事實，迭據被告於警詢及檢察官訊問時坦承不諱（詳參偵察卷第十三頁九十
    一年十月二十七日警詢筆錄、第二十八頁九十二年二月二十七日訊問筆錄），核
    與告訴人丁○○於警詢、檢察官偵訊及本院審理時指訴被撞之情節，及目擊證人
    歐嘉文於警詢、檢察官偵訊時證述告訴人丁○○被撞擊之情節相符，並有道路交
    通事故調查報告表、現場及車損照片八張附卷可稽。告訴人丁○○因而受有頭部
    外傷併蜘蛛膜下腔出血、臉部裂傷十五公分、視力受損、右脛腓骨開放性骨折軟
    組織缺損及右脛腓骨開放性骨折術後未癒合併骨髓炎等傷害，有長庚紀念醫院於
    九十二年三月二十四日出具之甲種診斷證明書在卷足憑。然被告於偵審中矢口否
    認有何過失傷害犯行，並辯稱：渠不知當時之車速，且現場雖有照明，但並不清
    楚等語。惟查，被告騎乘之機車於撞擊告訴人丁○○後倒地，於路面造成長達二
    十七點六公尺之刮地痕，且告訴人丁○○遭撞擊後於現場掉落之拖鞋，與告訴人
    丁○○於路面留下之血跡距離達十七點三公尺，此有上開道路交通事故調查報告
    表、現場及車損照片八張在卷足參，顯見被告應係高速行駛，才會造成如此強大
    衝撞力量；又被告於警詢時亦供稱：時速約六十公里（詳參偵查卷第十三頁九十
    一年十月二十七日警詢筆錄）；核與證人歐嘉文於檢察官訊問時證言：被告當時
    時速約六十至七十公里（詳參偵查卷第二十九頁九十二年二月二十七日訊問筆錄
    ），足見被告於案發當時時速應逾五十公里。又本件車禍路段有路燈照明，且被
    告撞擊告訴人丁○○之地點附近有萊爾富便利超商及檳榔攤之招牌照明，此有上
    開現場及車損照片八張附卷可稽，足認本件車禍路段照明足夠，是被告上開辯解
    ，與事實不符，不足採信。按行車速度，依標誌或標線之規定，無標誌或標線者
    ，在市區道路，時速不得超過五十公里；又按汽車行駛時，駕駛人應注意車前狀
    況及兩車併行之間隔，並隨時採取必要之安全措施，道路交通安全規則第九十三
    條第一項第一款、第九十四條第三項分別定有明文。被告騎乘機車應注意上開規
    定，且被告自承當時其前方並沒有其他的車輛或行人等語（詳參本院卷九十二年
    三月二十五日審判筆錄），足認當時車況、視距良好，且當時照明足夠，已如前
    述，是被告無不能注意之情形，竟疏未注意而超速駕駛及未注意車前狀況，被告
    顯有過失。臺灣省臺北縣區車輛行車事故鑑定委員會九十二年三月五日北鑑字第
    九一一六九○號鑑定意見認：「丙○○駕駛重機車超速行駛，與行人丁○○酒後
    穿越道路未注意左右往來車輛，同為肇事原因」等語，有上開鑑定意見書附卷可
    參，因此被告辯稱其無過失云云，應非可採。被告之過失與告訴人丁○○之受傷
    間具有相當因果關係，被告應負過失責任甚明。是本件事證明確，被告犯行洵堪
    認定。
二、按被告丙○○騎乘機車過失撞擊告訴人丁○○，致告訴人丁○○受傷，核其所為
    ，係犯刑法第二百八十四條第一項前段之過失傷害罪。證人即處理本件車禍之員
    警甲○○到庭證稱：「我不知道誰發生事故，當時雙方都在臺北醫院，我到醫院
的時候告訴人轉院，我去找被告，被告也承認說他是肇事人。」等語（詳參本院
    卷九十二年三月二十五日審判筆錄），是被告於有偵查犯罪權限之人員確知本件
    犯行前，自首犯罪，爰依刑法第六十二條，減輕其刑。爰審酌被告與告訴人丁○
    ○各別過失程度、犯罪過程、對告訴人丁○○造成傷害程度、漠視公眾往來安全
    ，超速行車及犯罪後曾坦承犯行等一切情狀，量處如主文所示之刑，並諭知易科
    罰金之標準。
據上論斷，應依刑事訴訟法第二百九十九條第一項，刑法第二百八十四條第一項前段
、第六十二條前段、第四十一條第一項前段，罰金罰鍰提高標準條例第一條前段、第
二條，判決如主文。
本案經檢察官鄧媛到庭執行職務。
中    華    民    國      九十二      年      四      月      八      日
                                      臺灣板橋地方法院交通法庭
                                          法  官  高    玉    舜
右正本證明與原本無異。
如不服本判決，應於判決送達後十日內，向本院提出上訴狀。
                                          書記官  田    世    杰
中    華    民    國      九十二      年      四      月      九      日
附錄本案論罪科刑法條全文：
中華民國刑法第二百八十四條 (過失傷害罪)
因過失傷害人者，處六月以下有期徒刑、拘役或五百元以下罰金，致重傷者，處一年
以下有期徒刑、拘役或五百元以下罰金。
從事業務之人，因業務上之過失傷害人者，處一年以下有期徒刑、拘役或一千元以下
罰金，致重傷者，處三年以下有期徒刑、拘役或二千元以下罰金。


司法院資訊處製作；財團法人民間司法改革基金會備份。
